# 关于重大事项的调整请教（审计高手）！

提问人：wu02bj 时间：2015-05-23 18:37:54
A之前同我们上级海外公司有长期合作关系，现上级准备转给我们国内公司做。在 2014 年商谈慢谈~现在 2015 达成同意了。A同我们的合同准备从 2014 年初追溯生效收费，但A要求我们提供发票。 现在我们只能将 2014 年收费部分在 2015 年现在补开税务发票，视同当年事项处理。 2014 年汇算清缴已报完了，不能再追溯了吧。 另外，会计上在开票当期做收入是否没问题？还是必须追溯调整 2014年，调整年初未分配P？ 金额几百万左右。。。

回答人：chenyiwei
因为相关协议是在 2015 年达成的，虽然约定从 2014 年初追溯生效收费，但会计上只能计入 2015 年度的费用。因为该协议不是在2014 年已存在的，而是 2015 年内新出现的情况，因此不属于前期差错，不能追溯调整前期报表。

提问人：wu02bj 时间：2015-05-27 18:36:56
谢谢，在 2015 视同正常开票记账处理就OK了吧。不必追溯处理。 审计时可能存在收入与成本支出不匹配的小疑问。。 嘿~~是否还有其它方面的影响，请指教。

回答人：chenyiwei
是这样，不追溯调整。

提问人：wu02bj 时间：2015-05-28 07:38:18
还想请教，如果A方面 2014 年已计费用及未付款 300 万我们上级公司。现在 2015 改合同A需要做为重要事项追溯调整吧？现在A以财务上难已处理不想给我们 2014 年部分。。。

回答人：chenyiwei
对A而言，合同的修改也是发生在 2015 年，不是 2014 年末已存在的情况， 2014 年末按当时可获得的信息进行账务处理并不构成前期差错。因此不需要对 2014 年度报表进行追溯调整。